【裁判字號】    97,簡上,1028
【裁判日期】    971230
【裁判案由】    偽造文書等
【裁判全文】
臺灣高雄地方法院刑事判決            97年度簡上字第1028號
上  訴  人  臺灣高雄地方法院檢察署檢察官
被      告  甲○○
上列上訴人因偽造文書等案件，不服本院高雄簡易庭中華民國
97年9 月26日97年度審簡字第5058號第一審簡易判決（聲請簡易
判決處刑案號：97年度偵字第4845號），提起上訴，本院管轄之
第二審合議庭判決如下：
    主  文
上訴駁回。
    事實及理由
一、本案經本院審理結果，認第一審判決對被告甲○○論以刑法
    第216 條、第210 條之行使偽造私文書罪、第339 條第1 項
    之詐欺取財罪從一重以行使偽造私文書罪論及第339 條第2
    項之詐欺得利罪，並分別判處有期徒刑3 月、2 月，經減刑
    為1 月15日、1 月後定應執行刑為2 月15日，並諭知易科罰
    金之折算標準及沒收偽造之「乙○○」署押共3 枚，其認事
    、用法及量刑均無不當，應予維持，除原審判決關於「依電
    信公司一般定型化契約之約定，雖行動電話門號SIM 卡之所
    有權仍屬於電信公司本身，卻得因私下之出售、轉讓行為而
    造成事實上所有權之移轉」之論述應予刪除外，餘均引用第
    一審判決書（含聲請簡易判決處刑書）記載之事實、證據及
    理由（如附件）。
二、上訴人上訴意旨略以：被告另於民國91至93年間，連續冒用
    乙○○之名義向金融機構申請信用卡、現金卡及信用貸款，
    並連續持卡消費與借貸，因而涉犯行使偽造私文書、詐欺得
    利、詐欺取財等罪嫌。而被告業經判決之犯行，與上開犯罪
    事實，時間緊接，犯罪手段均係冒用乙○○之名義，顯係基
    於概括之犯意反覆為之，應有連續犯之關係，屬裁判上之一
    罪。依審判不可分原則，該案應為聲請簡易判決處刑之效力
    所及，原審未及斟酌審判，難認原判決允當，請撤銷原判決
    ，另為適當之判決等語。
三、經查，被告申請該0000000000號之行動電話後，均有按時繳
    費，當初申請時為供自己使用，至於最初申請信用卡是因為
    聯邦商業銀行業務員於80幾年時，於路邊邀請其開戶，且同
    意僅有身分證影本即可開戶，開戶交易一段時間後，經過業
    務人員介紹才再申請信用卡乙節，業據被告供承在卷，並有
    中華電信股份有限公司客戶服務處97年12月5 日電信使用者
    資料函復單暨所附之歷次繳費明細紀錄暨客戶基本資料在卷
    可稽，應堪信為真。被告申請信用卡、現金卡及信用貸款等
    固然需偽造私文書，然查，被告申請信用卡乃是業務人員招
    攬，申請電信服務則為主動申請，且申請信用卡等與申請為
    電信用戶性質不同，前者具有信用消費或借貸之性質，每月
    信用消費或借貸之金額一般較高，後者僅具有消費性質，消
    費金額一般不高，再者，申請信用卡一般尚須進一步消費並
    於簽帳單上偽簽署名，至於申請電信服務後，僅反覆履行消
    費及繳款之模式即可，是被告申請信用卡等與申請電信服務
    固然均需假冒其妹乙○○之名義，然二者間犯罪型態、動機
    、所可能生損害之態樣及範圍均不相同，是本院認聲請簡易
    判決處刑部分與上訴人併辦部分，不必然具有時間緊接、犯
    意概括之連續犯關係，上訴意旨認原審就此未加斟酌審判，
    而認原判決有欠允當，請求撤銷原判決，為無理由，應予駁
    回。併辦部分之97年度偵字第28115 號則應退由檢察官另為
    適法之處理。此外，被告申請0000000000之門號所取得之SI
    M 卡為被告所有，此為本院職務上已知之事項，此雖為被告
    犯罪所得之物，然該門號現已非使用中，拆退日期為95年8
    月29日，且被告已繳清所積欠之款項乙節，此有上揭中華電
    信股份有限公司之客戶基本資料、中華電信公司高雄營運處
    收據及本院公務電話紀錄在卷可憑，為免司法資源之浪費，
    此部分爰不予宣告沒收，原判決關於SIM 卡非被告所有之論
    述固然有誤，惟不影響於本案事實認定、法律適用及刑之宣
    告，爰並敘明之。
據上論斷，應依刑事訴訟法第455 條之1 第1 項、第3 項、第36
4 條、第368 條、第373 條，判決如主文。
本案經檢察官陳彥竹到庭執行職務。
中    華    民    國    97    年    12    月    30    日
                      刑事第九庭審判長法  官  陳建和
                                      法  官  黃紀錄
                                      法  官  黃宣撫
以上正本證明與原本無異。
不得上訴。
中    華    民    國    97    年    12    月    30    日
                                      書記官  林姵妤


司法院資訊處製作；財團法人民間司法改革基金會備份。
